# 香港会计制度——科目：短期投资讲解！！

提问人：a31905 时间：2015-02-12 14:58:17
香港子公司购买股票，持股比例低于20%，市场价格公允，根据国内的会计准则，母公司按照可供出售金融资产核算。母公司将该股票的公允价值变动计入资本公积科目。但是，香港审计师根据香港的准则，将其调整至“短期投资”科目，将资本公积和确认的递延所得税资产冲回（股票现价低于购买价），调整至资产减值准备。导致公司净利润下降，请问： 1 、香港公司“短期投资”和“长期投资”的具体如何核算；与大陆会计准则有何不一样？有这方面的准则解读可否一份？ 2 、母公司能不能按照大陆准则进行核算（不计入资产减值损失）@chenyiwei

回答人：chenyiwei
香港和内地的会计准则对“三无”权益性投资的处理原则是一致的，不应存在准则层面的差异。建议进一步了解目前存在不同理解的原因，通过沟通解决分歧。另外，母公司在编制合并报表时，需对子公司会计政策与母公司之间的差异进行调整和统一。

提问人：a31905 时间：2015-02-13 10:37:15
陈版主，编制合并报表需要统一会计政策，是不是说可以按照母公司的会计准则进行调整，调整至资本公积是可行的？母公司的审计师会不会以香港审计意见为准，不同意母公司进行调整？

回答人：chenyiwei
关键是：所编制的报表是给谁用的？用于什么用途？该使用者对编制基础有无特殊要求？无论子公司如何在其自身报表上处理，母公司在编制合并报表时总要按照其自身的会计政策进行调整的。